臺灣高雄地方法院刑事判決　　　　　　　95年度易字第1328號
公　訴　人　臺灣高雄地方法院檢察署檢察官
被　　　告　甲○○
上列被告因詐欺案件，經檢察官聲請以簡易判決處刑（95年度偵
字第17037 號），本院受理後（95年度簡字第4900號）認為不得
以簡易判決處刑，改以通常程序審理，並判決如下：
    主  文
本件免訴。
    理  由
一、聲請簡易判決處刑意旨略以：被告甲○○預見他人收購存摺
    帳戶將用以詐欺取財，且果用於詐欺取財亦不違背其本意，
    竟意圖為自己不法之所有，基於幫助他人犯詐欺取財罪之犯
    意，於民國94年10月、11月間之某日，將其向台灣土地銀行
    鳳山分行申設之帳號000000000000000 號帳戶存摺及提款卡
    （含密碼），以新台幣（下同）三千元之代價，經由快遞寄
    送之方式，出租與某真實姓名、年籍均不詳之成年男子，該
    成年男子所屬之詐騙集團成員收受上開存摺、提款卡後，即
    意圖為自己或他人不法之所有，在報紙上刊登塑膠花工廠家
    庭組裝代工之廣告，向不特定人施用詐術，稱能提供代工之
    工作機會，但應先繳納保證金，被害人乙○○因而陷於錯誤
    ，於94年11月7 日下午1 時許，將二千元匯入被告之上開帳
    戶內，旋遭該詐騙集團成員提領得手，因認被告涉犯刑法第
    30 條 第1 項、第339 條第1 項詐欺取財罪之幫助犯等語。
二、按案件曾經判決確定者，應諭知免訴之判決，且得不經言詞
    辯論為之，刑事訴訟法第302 條第1 款、第307 條定有明文
    。又此項原則關於實質上一罪或裁判上一罪，均有其適用。
    連續犯係裁判上一罪，其一部分犯罪事實曾經判決確定者，
    其效力當然及於全部，故檢察官復將其他部分重行起訴，亦
    應諭知免訴之判決，有最高法院49年台非字第20號判例足資
    參照。
三、本件被告前被訴於94年10月中旬見蘋果日報分類廣告刊登一
    則家庭代工廣告，按該廣告所載電話與一真實姓名年籍不詳
    之女子聯絡後，即以每月三千元之代價，出租其所有之華南
    商業銀行股份有限公司鳳山分行（以下簡稱華南銀行鳳山分
    行）帳號000000000000000 號帳戶之存摺、金融卡、密碼與
    上開女子；再於94年11月初，將其所有國泰世華商業銀行高
    鳳分行（以下簡稱國泰世華銀行高鳳分行）帳號0000000000
    00號帳戶之存摺、金融卡、密碼以相同條件出租予上開女子
    。該女子於取得前開存摺、金融卡、密碼後即將之交與真實
    姓名年籍不詳之詐騙集團成員使用。嗣有被害人陳欣怡、李
    淳禾分別於94年10月20日中午12時55分許、同年11月22日中
    午12時許，依報紙分類廣告所登載之電話應徵工作後，按詐
    騙集團成員之指示分別匯款二千元、一千八百元之保證金至
    被告所有之上開華南銀行鳳山分行、國泰世華銀行高鳳分行
    之帳戶內之連續幫助詐欺取財犯行，業據本院於95年3 月21
    日以95年度簡字第1507號判決判處有期徒刑5 月，於95 年4
    月27日確定在案，有臺灣高等法院被告前案紀錄表、本院95
    年度簡字第1507號判決各1 件在卷可稽（見本院卷第4 頁、
    第8 頁）。經查，被告於94年10月、11月間因見報紙上登載
    收購帳戶之廣告，而將其設立於華南銀行鳳山分行、國泰世
    華銀行高鳳分行、台灣土地銀行鳳山分行及合作金庫之帳戶
    以每個帳戶三千元之代價，出租予真實姓名年籍不詳之人使
    用之事實，業據被告供述在卷（見偵卷第11頁、第12頁），
    故首揭檢察官於95年8 月8 日向本院聲請簡易判決處刑之被
    告幫助詐欺之犯罪事實，與前案判決被告連續幫助詐欺之犯
    罪事實，均係發生於94年10月、11月間，其犯罪時間緊接，
    犯罪手法相同，顯係基於概括犯意反覆為之，本件聲請簡易
    判決處刑之首揭事實，應屬被告連續幫助詐欺取財犯行之一
    部，係連續犯。惟按被告行為後刑法第56條連續犯之規定，
    業於94年1 月7 日修正公布刪除，並於95年7 月1 日施行，
    則被告之犯行，因行為後新法業已刪除連續犯之規定，此刪
    除雖非犯罪構成要件之變更，但顯已影響行為人刑罰之法律
    效果，自屬法律有變更，依新法第2 條第1 項規定，比較新
    、舊法結果，仍應適用較有利於被告之行為時法律即舊法論
    以連續犯，有最高法院95年第8 次刑事庭會議決議足資參照
    。是本件就被告前揭幫助詐欺犯行仍應依修正前刑法第56條
    連續犯之規定，論以一罪。本案與前案確定判決所認定之犯
    罪事實間既有連續犯之裁判上一罪關係，縱前案僅就犯罪事
    實之一部加以審判，未經審判之其他部分，仍為前案確定判
    決既判力效力所及，依一事不再理之原則，自不得再就連續
    犯之其他部分犯罪事實另予追訴論科，倘檢察官另就連續犯
    之其他部分犯行重行起訴，自應諭知免訴判決。揆諸前揭說
    明，本院爰改依通常程序審理，且不經言詞辯論，逕為諭知
    免訴之判決。
據上論斷，應依刑事訴訟法第452 條、第451 條之1 第4 項但書
第3 款、第302 條第1 款、第307 條，判決如主文。
中　　華　　民　　國　　94　　年　　8 　　月　　14　　日
          刑事第八庭    審判長 法  官  李政庭
                               法  官  李育信
                               法  官  賴文姍
以上正本係照原本做成，證明與原本無異。
如不服本判決，應於送達後10日內，向本院提出上訴狀。
中　　華　　民　　國　　95　　年　　8 　　月　　14　　日
                               書記官  王高山
